【裁判字號】    89,中簡上,1
【裁判日期】    890309
【裁判案由】    傷害
【裁判全文】
臺灣臺中地方法院刑事判決                          八十九年度中簡上字第一號
    上  訴  人  台灣台中地方法院檢察署檢察官
    上訴人即被告  甲○○
    選任辯護人  李清輝
右上訴人因家庭暴力傷害案件，不服本院臺中簡易庭八十八年度中簡字第二四九六號
中華民國八十八年十一月八日第一審簡易判決（聲請案號：八十八年度偵字第二一０
七七號），提起上訴，本院管轄之第二審合議庭判決如左：
    主  文
原判決撤銷。
甲○○傷害人之身體，處拘役伍拾日，如易科罰金，以參佰元折算壹日。
    事  實
一、甲○○係執業牙醫，與乙○○為夫妻關係，為家庭暴力防治法第三條第一款所稱
    之家庭成員關係，然彼此感情不睦。甲○○於八十八年八月七日晚間十一時許，
    在台中市○○○路○段二七九號六樓住處，因故與乙○○發生口角衝突，甲○○
    竟出手毆打乙○○臉頰，致使乙○○下顎三顆牙齒斷裂。
二、案經乙○○訴請台灣台中地方法院檢察署檢察官偵查聲請簡易判決處刑，經本院
    簡易庭逕以簡易判決處刑。
    理  由
一、訊據被告矢口否認有何傷害犯行，並辯稱告訴人之牙齒健康情形本即不佳，故其
    牙齒斷裂並非被告毆打所致云云。然查右揭事實，業據告訴人指訴歷歷，並經被
    告與告訴人之子江書宇於警訊中供稱：「．．．因我要繳鋼琴補習費二千六百元
    ，母親就向父親要這筆錢，父親就說不給後，轉頭就要離家，母親就將父親攔住
    ，父親就動手毆打母親手臂及臉頰。」「我父親動手毆打我母親手臂兩下及臉頰
    後，就停手了。」等語，核其所述情節，即與告訴人提出之診斷證明書記載其牙
    齒斷裂一節相符，所述自堪採信。被告雖辯稱告訴人本即患有牙週病，不可能打
    一巴掌即造成三顆牙齒斷裂云云，然查告訴人提出之數紙診斷證明書中，雖有牙
    根及牙冠等不同專業術語之記載，然均記載牙齒斷裂。揆諸經驗法則，告訴人之
    牙齒自半截處「斷裂」，自非裝置假牙而後「脫落」，是以無論告訴人所斷裂者
    究為真齒或義齒，均係遭受猛烈外力撞擊所致，堪以認定。又證人丙○○證稱案
    發當時趕赴現場，曾見告訴人哭泣等語，被告亦不否認當天確與告訴人發生口角
    。按諸社會常情，夫妻爭吵，內容多屬隱私事項，如非迫於明顯危險，要不致隨
    意呼喊旁人介入，俾免有失顏面。本案證人丙○○為大樓管理人員，並應告訴人
    之請求前往其住處查看，顯見被告確有毆打告訴人之事實。至於證人陳顯榮所稱
    告訴人製作齒模一節，縱令屬實，亦難據為被告並無毆打告訴人之佐證。被告以
    此抗辯，尚難為其有利之認定。
二、核被告所為，係犯刑法第二百七十七條第一項之傷害罪。原審所為認事用法固無
    違誤，然則被告與告訴人係屬夫妻，感情不睦已屬遺憾，竟因口角爭執而悍然毆
    打告訴人，致其牙齒斷裂三顆，所受傷害非輕。被告犯罪後復否認犯行，並無悔
    意，迄今猶未與告訴人和解等一切情狀，原審諭知被告拘役三十日及易科罰金之
    折算標準，尚嫌過輕，原審判決既有如上不當，爰撤銷改判如主文所示之刑，並
    諭知易科罰金之折算標準。被告上訴意旨否認犯行，並無理由。
據上論斷，應依刑事訴訟法第四百五十五條之一第三項、第三百六十九條第一項前段
、第三百六十四條、第二百九十九條第一項前段、刑法第二百七十七條第一項、第四
十一條，罰金罰鍰提高標準條例第一條前段、第二項，判決如主文。
中      華      民      國      八十九      年      三      月    九    日
                                臺灣臺中地方法院刑事第一庭
                                  審判長法  官  康  應  龍
                                        法  官  楊  國  精
                                        法  官  張  升  星
右正本證明與原本無異。
本件不得上訴。
                                        書記官
中      華      民      國      八十九      年      三      月    十    日


司法院資訊處製作；財團法人民間司法改革基金會備份。
